【裁判字號】    98,上訴,4396
【裁判日期】    990211
【裁判案由】    違反槍砲彈藥刀械管制條例
【裁判全文】
臺灣高等法院刑事判決                98年度上訴字第4396號
上  訴  人  臺灣士林地方法院檢察署檢察官
被      告  甲○○
                      樓
指定辯護人  本院公設辯護人陳德仁
上列上訴人因被告違反槍砲彈藥刀械管制條例案件，不服臺灣士
林地方法院98年度審訴字第778號，中華民國98年10月7日第一審
判決（起訴案號：臺灣士林地方法院檢察署98年度偵字第9790號
），提起上訴，本院判決如下：
    主  文
上訴駁回。
    事  實
一、甲○○明知具有殺傷力之空氣槍係槍砲彈藥刀械管制條例管
    制之物品，未經主管機關許可，不得無故持有，竟先於民國
    97年10月間某日，在其位於臺北市○○區○○路3 段187 巷
    35弄3號1樓住處內，透過網際網路於奇摩拍賣網站上，向真
    實姓名、年籍不詳之人，以新臺幣（下同）12,000元之代價
    ，下標購買具有殺傷力之C2000空氣長槍1枝（槍枝管制編號
    ：0000000000號），並於其後不詳之時間，自真實姓名、年
    籍不詳之宅配人員處取得上開槍枝後，再以同一方式，於拍
    賣網站上，陸續下標購買供作發射動力之高壓氣體鋼瓶（含
    線管）1瓶及可供上述空氣長槍發射用之5.5mm速度彈1盒（
    均非屬管制之彈藥）等物品後，並未經許可，將上開槍枝置
    放於上開住處內而持有之。嗣經警於98年7月8日上午8時30
    分許，持臺灣士林地方法院法官核發之搜索票在上址查獲，
    並當場扣得其所有上開具有殺傷力之C2000空氣長槍1枝、高
    壓氣體鋼瓶（含線管）1瓶、5.5mm速度彈1盒，始查悉上情
    。
二、案經臺北市政府警察局大同分局移送臺灣士林地方法院檢察
    署檢察官偵查起訴。
    理  由
壹、證據能力部分：
一、內政部警政署刑事警察局98年7 月16日刑鑑字第0980095181
    號槍枝鑑驗書固屬被告以外之人於審判外之書面陳述，惟上
    開鑑驗書係內政部警政署刑事警察局實施鑑定之人員依專業
    知識經驗就送鑑事項，於例行之公務中，機械性陳述其判斷
    意見，記載於鑑驗書上以為證明具有殺傷力之情形，且查無
    顯不可信之情況，是上開鑑驗書之性質為公務員職務上製作
    之證明文書，依刑事訴訟法第159 條之4 第1 款規定，自有
    證據能力。
貳、實體部分：
一、上揭事實，業據被告甲○○迭於警詢、檢察官偵查、原審及
    本院準備程序期日、審理中坦白不諱（參見偵查卷第5至8頁
    、第38至39頁、第55至56頁，原審卷第14頁、第23至24 頁
    ，本院卷第20頁反面、第29頁反面），復有具有殺傷力之C2
    000空氣長槍1枝（槍枝管制編號：0000000000號）、高壓氣
    體鋼瓶（含線管）1瓶、5.5mm速度彈1盒扣案可資佐證，而
    上開空氣長槍經送內政部警政署刑事警察局以檢視法、性能
    檢驗法及動能測試法鑑驗後，結果略以：送鑑空氣槍1枝（
    槍枝管制編號：0000000000號），認係氣體動力式槍枝，以
    填充氣體為發射動力，經以鉛彈測試3次，其中鉛彈（直徑
    5.5mm、重量1.1g）最大發射速度為141公尺/秒，計算其動
    能為10焦耳，換算其單位面積動能為42焦耳/平方公分，又
    依日本科學警察之研究結果，彈丸單位面積動能達20焦耳/
    平方公分，則足以穿入人體皮肉層等情，亦有該局98年7月
    16 日刑鑑字第0980095181號鑑驗書1份附卷（參見偵查卷第
    43至46頁）可憑，足認扣案上開C2000空氣長槍確具有殺傷
    力，是被告上揭自白與事實相符。從而，本案事證明確，被
    告持有具有殺傷力空氣長槍犯行堪予認定，應予依法論科。
二、核被告甲○○所為，係犯槍砲彈藥刀械管制條例第8條第4項
    之未經許可持有空氣槍罪。又本件被告持有具有殺傷力之空
    氣槍之行為，固屬違法，惟依被告供述，其係因個人收藏及
    射擊興趣，始透過網路拍賣之方式，陸續下標購買上開C2
    00 0空氣長槍及高壓氣體鋼瓶、5.5mm速度彈等物品搭配空
    氣長槍使用，且僅單純持之於住處內對於無生命之自製紙標
    靶、厚木標靶及馬口鐵罐串聯之標靶進行射擊行為，並未持
    以另犯他罪，無造成實際危害，且被告犯後並已坦承犯行，
    深具悔意，依其犯罪情狀觀之，尚非重大，然其所犯槍砲彈
    藥刀械管制條例第8條第4項未經許可持有空氣槍罪之法定本
    刑為3年以上10年以下有期徒刑，與其犯罪情節相較，實屬
    情輕法重，客觀上足以引起一般同情，顯有堪資憫恕之處，
    認為即予宣告法定最低刑度3年有期徒刑猶嫌過重，爰依刑
    法第59條之規定，減輕其刑。
三、原審審理結果，認被告罪證明確，適用槍砲彈藥刀械管制條
    例第8條第4項，刑法第11條前段、第42條第3項、第59條等
    規定，並審酌被告素行尚稱良好，其持有上開空氣長槍之動
    機及目的，僅為滿足個人收藏及射擊之興趣，尚無持以對有
    生命之個體進行射擊之意圖，雖其持有具殺傷力之空氣長槍
    於社會秩序有所危害，然其情節尚非重大，及其犯罪後坦承
    犯行之態度良好等一切情狀，量處有期徒刑1年10月，併科
    罰金新臺幣5萬元，罰金如易服勞役以新臺幣1000元折算壹
    日；又以被告前未曾因故意犯罪受有期徒刑以上刑之宣告，
    有本院被告前案紀錄表1份在卷可按，其因一時失慮，致罹
    刑章，事後已坦承犯行，態度良好，經此偵審程序及科刑宣
    告後，應當知所警惕，信無再犯之虞，參以上情，因認前開
    所宣告之刑以暫不執行為適當，依刑法第74條第1項第1款規
    定，併予宣告緩刑3年，以啟自新；並敘明扣案C2000 空氣
    長槍1枝（槍枝管制編號：0000000000號），屬違禁物，應
    依刑法第38條第1項第1款規定宣告沒收，另扣案之高壓氣體
    鋼瓶1瓶及可供上開空氣長槍發射使用之5.5mm速度彈1盒，
    均係被告所有、供上開空氣長槍為有殺傷力使用之物，業據
    被告於原審審理時供承明確，爰依刑法第38條第1項第2款規
    定宣告沒收；另扣案空氣鋼瓶1個、鋼珠彈1盒，均非上開空
    氣長槍之組成零件，又非槍砲彈藥刀械管制條例第4條第2款
    所稱之彈藥，自非違禁物，且非供本件犯罪所用之物，亦經
    被告於原審審理中供承在卷，爰不予宣告沒收，附此敘明。
    經核原審判決認事用法並無違誤，量刑亦稱妥適。檢察官上
    訴意旨固以：被告雖未持上揭空氣槍、彈犯案，惟就其持有
    彈丸單位面積動能達每平方公分42焦耳之空氣槍情狀觀之，
    顯係漠視法紀，尚非一時失慮致罹刑章，客觀上難以引起一
    般人之同情，其犯罪情狀，並無顯可憫恕之處，參照最高法
    院28年上字第1064號、45年臺上字第1165號判例、98年度臺
    上字第4592號判決意旨，本件原審適用刑法第59條規定酌減
    其刑，容有未洽云云。惟查，本件被告未持上開槍枝犯罪，
    犯後坦認犯行，固不足為適用刑法第59條之依據，然被告並
    未曾因故意犯罪受有期徒刑以上刑之宣告，有本院被告前案
    紀錄表1份在卷可按，其素行尚佳，偶因持有上開槍枝，未
    曾予以行使，短時間即被查獲，查獲時即坦承犯行，犯罪後
    在警詢、偵查、原審及本院均坦認上開犯行，其犯罪之危害
    非鉅，而槍砲彈藥刀械管制條例第8條第4項之罪，其法定本
    刑為3年以上10年以下有期徒刑，併科新臺幣700萬元以下罰
    金，刑度不可謂不重，依被告上開犯罪情節以見，實具有科
    以最低度刑，仍嫌過重之情形，核符刑法第59條之規定，宜
    依該條規定酌減其刑。檢察官上訴意旨，尚非可取，自不足
    採。原審認事用法及量刑既無違誤，檢察官上訴意旨又不足
    取，自應駁回之。
據上論斷，應依刑事訴訟法第368條，判決如主文。
本案經檢察官楊秀蘭到庭執行職務。
中    華    民    國    99    年    2    月    11     日
                刑事第十五庭  審判長法  官  吳昭瑩
                                    法  官  蘇隆惠
                                    法  官  吳炳桂
以上正本證明與原本無異。
如不服本判決，應於收受送達後10日內向本院提出上訴書狀，其
未敘述上訴之理由者並得於提起上訴後10日內向本院補提理由書
（均須按他造當事人之人數附繕本）「切勿逕送上級法院」。
                                    書記官  洪雅蔓
中    華    民    國    99    年    2     月    12    日
附錄：本案論罪科刑法條全文
槍砲彈藥刀械管制條例第8條
未經許可，製造、販賣或運輸鋼筆槍、瓦斯槍、麻醉槍、獵槍、
空氣槍或第 4 條第 1 項第 1 款所定其他可發射金屬或子彈具
有殺傷力之各式槍砲者，處無期徒刑或 5 年以上有期徒刑，併
科新臺幣 1 千萬元以下罰金。
未經許可，轉讓、出租或出借前項所列槍枝者，處 5 年以上有
期徒刑，併科新臺幣 1 千萬元以下罰金。
意圖供自己或他人犯罪之用，而犯前二項之罪者，處無期徒刑或
 7 年以上有期徒刑，併科新臺幣 1 千萬元以下罰金。
未經許可，持有、寄藏或意圖販賣而陳列第 1 項所列槍枝者，
處 3 年以上10 年以下有期徒刑，併科新臺幣 700 萬元以下罰
金。
第 1 項至第 3 項之未遂犯罰之。


司法院資訊處製作；財團法人民間司法改革基金會備份。
